【裁判字號】    97,訴,1012
【裁判日期】    971114
【裁判案由】    違反毒品危害防制條例
【裁判全文】
臺灣臺南地方法院刑事判決              97年度訴字第1012號
公  訴  人  臺灣臺南地方法院檢察署檢察官
被      告  己○○
                      號
選任辯護人  蔡信泰律師
上列被告因違反毒品危害防制條例案件，經檢察官提起公訴（97
年度偵字第5717號），本院判決如下：
    主  文
己○○販賣第二級毒品，伍罪，各處有期徒刑捌年陸月，未扣案
之行動電話壹支（門號0000000000號）沒收之，如全
部或一部不能沒收時，追徵其價額，販賣毒品所得共計新臺幣貳
萬伍仟元沒收，如全部或一部不能沒收時，以其財產抵償之；又
轉讓第二級毒品，處有期徒刑壹年貳月。應執行有期徒刑拾貳年
，行動電話壹支（門號0000000000號）沒收之，如全
部或一部不能沒收時，追徵其價額，販賣毒品所得新臺幣貳萬伍
仟元沒收之，如全部或一部不能沒收時，以其財產抵償之。
    事  實
一、己○○明知甲基安非他命係毒品危害防制條例所明定之第二
    級毒品，不得轉讓、販賣，竟使用其所有之門號0000000000
     號行動電話為聯絡工具，(一)各基於販賣甲基安非他命牟利
    之犯意，先後於民國（下同）96年11月8日下午4時餘許、同
    年月11日下午6時餘許、同年月24日凌晨1時餘許、同年12月
    17日晚間9時餘許之時間，分別經由上開電話與丙○○使用
    之門號0000000000號行動電話聯繫，各在位於臺南縣仁德鄉
    ○○路205號國妃鷹堡汽車旅館，依次以新臺幣（下同）8千
    元（檢察官誤為4千元）、8千元、4千元、4千元之代價，各
    別販賣微量之甲基安非他命1小包予丙○○，丙○○並先後
    交付各該次之金額予己○○，共4次。(二)另基於販賣甲基安
    非他命牟利之犯意，經由門號0000000000號行動電話與庚○○使用之門號00－00 00000號電話聯繫，於96年（起訴書誤
    為97年，業於審理中更正）12月9日下午6時餘許，在臺南縣
    仁德鄉○○○路與行大街交岔路口之公園旁，以1千元代價
    ，販賣微量之甲基安非他命一小包予庚○○，庚○○並交付
    1千元予己○○。嗣經警方對丙○○等使用之行動電話號碼
    施以通訊監察，循線查知上情。
二、己○○復基於轉讓甲基安非他命之犯意，於96年12月19日中
    午12時34分許，在臺南縣仁德鄉○○村○○路875巷61號附
    近巷口，無償轉讓微量之甲基安非他命予戊○○施用。
三、案經臺南縣警察局歸仁分局報請臺灣臺南地方法院檢察署檢
    察官偵查起訴。
    理  由
壹、有罪部分：
一、訊據被告己○○固承認其於上開時間，曾以上開門號電話分
    別與證人丙○○、庚○○及戊○○聯繫之情無訛（見本院卷
    第31頁），惟矢口否認涉有轉讓、販賣甲基安非他命之犯行
    ，辯稱：我是應丙○○及庚○○要求，幫忙向我朋友調甲基
    安非他命給他們，我沒有販賣，又我與戊○○是合資購買甲
    基安非他命並朋分後，戊○○施用完畢，還想再施用，才又
    打電話向我要，我不是轉讓云云（見本院卷第130-138頁）
    。經查：
  (一)本件被告所為上開犯罪事實，業據證人丙○○、庚○○及戊○○於偵查中分別結證屬實（見偵卷第3、4、25、26、63、
    64頁），且證人丙○○於審理中亦結證稱：本件上開我4次
    購買甲基安非他命，我都是把錢交給被告，毒品也都是被告
    交給我的等語明確（見本院卷第102頁），參酌丙○○及庚○○與被告並無仇怨，而販賣毒品又屬重罪，戊○○與被告
    相識達10年，時有聯絡、同遊，感情交好，該3名證人應無
    設詞構陷被告之理；且有被告使用之上開0000000000號行動
    電話，(1)於「96年11月8日下午4時5分30秒、96年11月8日下
    午4時30分23秒」（譯文見警卷第32、33頁之通聯編號44、4
    6，通聯編號44內容見附表一所示）、「96年11月11日下午4
    時41分25秒、96年11月11日下午6時11分20秒」（譯文見警
    卷第36、37頁之通聯編號202、206，通聯編號202內容見附
    表二所示）、「96年11月24日凌晨1時23分23秒、96年11月2
    4日凌晨1時37分32秒」（譯文見警卷第40、41頁之通聯編號
    578、579，通聯編號578內容見附表三所示）、「96年12月
    17日晚間9時21分53秒」（譯文見警卷第42頁之通聯編號994
    ，通聯編號994內容見附表四所示），各與丙○○使用之000
    0000000電話通話之譯文；(2)於96年12月9日晚間6時39分24
    秒，與庚○○使用之00－0000000號電話通話之譯文（見警
    卷第50頁之通聯編號719，通聯編號719內容見附表五所示）
    ；(3)於96年12月19日中午12時34分18秒，與戊○○使用之00
    00000000號電話通話之譯文（見警卷第69頁之通聯編號1024
    ）在卷，而該等通話內容乃係關於毒品之暗號、交易數量、
    時間或地點確認等聯繫事項，並有臺灣臺南地方法院檢察署
    96年11月1日96乙○瑞廉監字第2207號通訊監察書及附表、
    同署96年11月29日96乙○瑞廉監（續）字第2425號通訊監察
    書及附表存卷可佐（見偵卷第14-18頁）。此外，證人庚○○於97年3月18日中午12時57分許，由警方採尿經送鑑結果
    ，其尿液呈甲基安非他命陽性反應之情，有尿液送驗編號名
    冊及正修科技大學超微量研究中心檢驗報告各1紙附卷足憑
    （見偵卷第58、59頁），證人戊○○於97年2月5日中午11時
    35分許，由警方得同意採尿經送鑑結果，其尿液呈甲基安非
    他命陽性反應，嗣經法院裁定送觀察、勒戒後，由臺灣臺南
    地方法院檢察署檢察官以97年度毒偵字第373號為不起訴處
    分等情，有不起訴處分處分書、臺南市警察局第一分局送驗
    尿液及年籍對照表及詮昕科技股份有限公司濫用藥物尿液檢
    驗報告各1紙附卷足憑（見偵卷第77、78頁，臺灣臺南地方
    法院檢察署97年毒偵字第373號卷第15、17頁），證人丙○○於97年4月18日偵查時亦自承其有施用第二級毒品之行為
    不諱（見偵卷第3頁），足認證人丙○○、庚○○、戊○○
    確有施用甲基安非他命之情，亦可使本院信賴證人丙○○、
    庚○○及戊○○上開所證向被告購買毒品或受讓毒品等證言
    之可信性，堪認被告確有販賣甲基安非他命予丙○○及庚○○，及轉讓甲基安非他命予戊○○之犯行。另被告販賣甲基
    安非他命予丙○○之數量及價金部分，依罪疑有利於被告原
    則，以每半錢甲基安非他命價錢4千元認定，且被告於96年
    12月17日所販賣之毒品數量部分，以半錢甲基安非他命認定
    之；又依附表一所示之通聯內容可知，被告於96年11月8日
    係販賣1錢之甲基安非他命予丙○○，檢察官誤為半錢，容
    有未當，併為指明，
  (二)其次，(1)證人丙○○於審理中雖另翻異前供而結證稱：我在
    96年11月8日到96年12月17日這期間，經朋友介紹，打電話
    跟被告調過甲基安非他命，然後被告會說要打給他朋友，因
    為被告那邊沒有甲基安非他命，都拖很久，被告也曾經在我
    那邊打給他朋友，所以我知道被告都打給他朋友拿毒品云云
    （見本院卷第90-103頁），證人庚○○於審理中雖亦翻供結
    證稱：我施用的甲基安非他命是打電話給被告，叫他幫我拿
    ，被告沒有甲基安非他命，他會開車來載我去上開仁德鄉○○○路與行大街交叉路口之公園旁，再去跟他朋友拿，被告
    他朋友會來找被告，我人在被告車上，將錢交給被告，被告
    下車將錢交給他朋友，他朋友把甲基安非他命拿給被告，被
    告上車後再拿給我，被告的朋友沒有交過甲基安非他命給我
    ，我都叫被告幫我拿，我不認識被告的那朋友云云（見本院
    卷第103-116頁）。(2)惟證人丙○○及庚○○於偵查中均未
    證述任何曾委請被告代為聯絡、調購甲基安非他命之事，故
    證人丙○○及庚○○於審理中之該等證述是否可採，已值懷
    疑，且參諸附表一至五通聯譯文內容所示，亦均無法顯示存
    有該等情事，甚至被告於如附表一至三、五之通話中，均係
    直接向丙○○或庚○○表示其有甲基安非他命，並無被告須
    另代證人向其他朋友聯絡、調購甲基安非他命之情，故證人
    丙○○及庚○○於審理中之該等證述顯有曲意迴護被告之情
    ，無法信為真正。(3)再者，證人丙○○及庚○○並無何親屬
    關係，若謂被告甘冒司法查緝之高度風險，未獲得任何利潤
    ，而「免費」為他人奔走代為調購毒品，實不合理，而被告
    與證人丙○○及庚○○之上開通聯譯文內容（參見附表一至
    五所示），確實均未提及證人丙○○及庚○○係請被告調購
    毒品之事，業見前述；參以我國查緝毒品之施用或販賣一向
    執法甚嚴，對於販賣毒品者尤科以重度刑責，又販賣毒品既
    係違法行為，當非可公然為之，亦無公定價格，且容易分裝
    並增減份量，而每次買賣之價量，可能隨時依雙方關係深淺
    、資力、需求量及對行情之認知、來源是否充裕、查緝是否
    嚴謹、購買者被查獲時供述購買對象之可能風險之評估等情
    形，而異其標準，非可一概而論；而買受毒品之人通常亦無
    法探知販毒者賺取利潤幾何，是販賣毒品之利得，除販毒者
    坦承犯行或價量俱臻明確外，委難察得實情，販賣之人從價
    差或量差中牟利之方式雖異，其意圖營利之販賣行為則同一
    。是以因第二級毒品量微價高，販賣者率有利益可圖，被告
    販賣毒品，如無利益可得，自不會多次甘冒遭警查獲可能處
    以重刑之風險而如此作為，則被告雖否認有販賣甲基安非他
    命犯行，而無可查證其賣出確實賺取之差價，惟依前所述，
    被告上開販賣甲基安非他命當有意圖營利之犯意甚明。
  (三)又次，證人戊○○於審理中雖亦翻供結證稱：我和被告合資
    購買甲基安非他命，買回來後分一分，我分到的先用完，我
    就再去跟被告拿，我們合買的甲基安非他命是我們共有的，
    不是被告轉讓給我，通常合資時，我與被告出的錢不會一樣
    多，但毒品買回來後，我們會盡量平分成各拿一半，如果我
    錢出較多的情形時，而我分到的毒品先吃完，被告分到的毒
    品還有剩，我會先向被告拿云云（見本院卷第154-167頁）
    ，惟戊○○於偵查中並未證述該等合資購買毒品之情事，故
    其於審理中之此部分證述是否可採已值懷疑，且縱使戊○○
    於審理中所證其與被告係合資購買毒品之情為真，惟其二人
    嗣後既已將購得之毒品朋分妥當，如此，則各人分得之毒品
    即已歸屬各自所有，證人戊○○竟仍證稱該等甲基安非他命
    乃二人共有云云，顯為無稽之言，可見戊○○此等證述意在
    掩飾附和被告之轉讓毒品犯行，另徵諸我國司法機關查緝毒
    品交易甚嚴，衡情若個人資力已足購買毒品，實無再另覓他
    人共同合資，使他人知悉其有吸食毒品惡習，增加遭查緝之
    風險，且甲基他非他命價格甚為昂貴，取得管道不易，施用
    者常因施用毒品成癮，對於買得之毒品甚為珍視，莫不錙銖
    必較，深恐遭人偷斤減兩，而依戊○○所證，被告與戊○○
    朋分毒品之比例竟不依照各人出資之多寡，乃係胡亂平分，
    亦與情理相違，故認證人戊○○於審理中之證述難謂可採。
  (四)再次，被告於本院準備程序中先辯稱：我與丙○○於上開4
    次時間，曾為電話通聯，並與丙○○在上開國妃鷹堡汽車旅
    館見面，但只是聊天，又我與庚○○有上開電話通聯，但已
    經忘記該次有無見面，另我與戊○○於上開時、地，曾有電
    話通聯及見面，但僅是聊天云云（見本院卷第31頁），嗣於
    審判期日復改辯稱：我是幫忙丙○○及庚○○向我朋友調甲
    基安非他命，又我與戊○○是合資購買甲基安非他命後朋分
    云云（見本院卷第130-138頁），被告先後所辯不一，且被
    告於準備程序中所辯，亦與證人丙○○、庚○○及戊○○於
    審理中迴護、掩飾被告之證述不合，是認被告上開所辯顯有
    避重就輕、臨訟卸責之情形，均難信為真正。
  (五)綜上，被告上開所辯要係飾卸之詞，不足採信，本件事證明
    確，被告上開犯行洵堪認定，自應依法論科。
二、(一)查甲基安非他命係毒品危害防制條例第二條第二項第二款
    所列之第二級毒品。核被告己○○所為，係五次犯毒品危害
    防制條例第四條第二項之販賣第二級毒品罪及同條例第八條
    第二項之轉讓第二級毒品罪。被告持有甲基安非他命之低度
    行為，應分別為販賣及轉讓甲基安非他命之高度行為所吸收
    ，均不另論罪。(二)按刑法第56條修正後之多次販賣毒品之犯
    行，除符合接續犯之要件外，應一罪一罰，有最高法院96年
    度第9次刑庭決議可參；又所謂「集合犯」，係指立法者所
    制定之犯罪構成要件中，本即預定有數個同種類行為而反覆
    實行之犯罪而言。故是否集合犯之判斷，客觀上應斟酌法律
    規範之本來意涵、實現該犯罪目的之必要手段、社會生活經
    驗中該犯罪必然反覆實行之常態及社會通念等；主觀上則視
    其反覆實施之行為是否出於行為人之單一犯意，並秉持刑罰
    公平原則，加以判斷之。稽以行為人販賣毒品之原因，不一
    而足，其多次販賣毒品之行為，未必皆出於行為人之一個犯
    意決定；且觀諸毒品危害防制條例第4條第2項販賣毒品罪之
    構成要件文義，實無從憑以認定立法者本即預定該犯罪之本
    質，必有數個同種類行為而反覆實行之集合犯行，故販賣毒
    品罪，難認係集合犯。而被告上開5次販賣第二級毒品行為
    ，並非於同時同地或密切接近之時地實施，各行為之獨立性
    亦非極為薄弱，依一般社會健全觀念，在時間差距上，尚非
    難以強行分開，在刑法評價上，不宜以視為數個舉動之接續
    施行，合為包括之一行為予以評價，公訴意旨認係出於單一
    犯意，尚有未洽；故被告所犯上開5次販賣第二級毒品罪之
    間，犯意各別，行為互殊，亦與被告所犯轉讓甲基安非他命
    之犯行，犯意各別、構成要件不同，各應分論併罰。(三)爰審
    酌被告年屬青壯，不思努力工作賺取正當酬勞，明知甲基安
    非他命對人體之危害甚大，竟為圖私利而販賣毒品，或為轉
    讓毒品，足以使購買或受讓之施用者導致精神障礙、性格異
    常，甚至造成生命危險之生理成癮性及心理依賴性，戕害國
    民身心健康，惡性非輕、參酌被告販賣、轉讓毒品次數不多
    、數量非鉅，販毒行為危害社會之嚴重性，暨被告否認犯行
    之態度等一切情狀，對被告各量處如主文所示之刑，並定其
    應執行刑，以示懲儆。至於檢察官雖就被告販賣、轉讓第二
    級毒品犯行部分各別具體求刑有期徒刑15年、2年，惟本院
    審酌上開情狀，認檢察官之求刑尚屬過重，就被告之犯行科
    以如主文所示之刑，足堪懲戒，併此敘明。(四)另按毒品危害
    防制條例第19條第1項規定，係採義務沒收主義，故販賣毒
    品所得之金錢，如能認定確係販賣毒品所得之款項，均應宣
    告沒收，不以當場搜獲扣押者為限。是以就被告所有之5次
    販毒所得共計2萬5千元，雖未經扣案，惟無法證明已經滅失
    ，均依毒品危害防制條例第19條第1項規定宣告沒收，如全
    部或一部不能沒收時，以其財產抵償之（金錢財物無追徵價
    額之問題）。又未扣案之門號0000000000號行動電話1支，
    係被告所有使用，業經其於偵審中供承在卷（見偵卷第56頁
    ，本院卷第131頁），且係供本件販賣第二級毒品所用之物
    ，應依毒品危害防制條例第19條第1項前段規定宣告沒收，
    如全部或一部不能沒收時，追徵其價額。另門號0000000000
    號行動電話1支應非供被告犯上開轉讓毒品行為所使用之物
    ，爰不於此罪刑項下宣告沒收。
貳、其餘被訴不另為無罪部分：
一、公訴意旨另謂：被告己○○基於販賣第二級毒品甲基安非他
    命牟利之犯意，經甲○○於96年11月16日，以其使用之門號
    0000000000號行動電話號碼，與己○○使用之門號00000000
    00號行動電話號碼連繫，向己○○表示欲購買1千元甲基安
    非他命之意，己○○遂在高雄縣湖內鄉○○村○○路135巷2
    號甲○○住處前，販賣1包重量不詳，價值1千元之甲基安非
    他命予甲○○，甲○○並交付1千元予己○○。因認被告此
    部分亦涉犯毒品危害防制條例第4條第2項販賣第二級毒品罪
    嫌云云。
二、(一)按犯罪事實，應依證據認定之，無證據不得認定犯罪事實
    。不能證明被告犯罪者，應為無罪之諭知。刑事訴訟法第
    154 條第2項、第301條第1項前段分別定有明文。又苟積極
    證據不足為不利於被告事實之認定，即應為有利於被告之認
    定，更不必有何有利之證據；且刑事訴訟法上所謂認定犯罪
    事實之證據，係指足以認定被告確有犯罪之積極證據而言，
    該項證據自需適合於被告犯罪事實之認定，始得採為斷罪資
    料；如未能發現相當證據，或證據不足以證明，自不能以推
    測或擬制之方法，以為裁判之基礎。(二)訊據被告己○○堅詞
    否認涉犯此部分販賣甲基安非他命罪嫌，而公訴人上開所認
    ，無非以證人甲○○之警偵訊證述及被告上開電話與甲○○
    上開電話之「96年12月27日中午12時49分48秒、96年12月27
    日下午1時54分56秒」通聯監聽譯文（即警卷第58、59頁所
    示之通聯編號1094、1095之通話，該2次通聯編號譯文內容
    見附表六所示）為主要論據。
三、經查，(1)本件全部卷宗所附之證人甲○○之警偵訊證述（見
    警卷第52-56頁，偵卷第45、46頁）及被告與甲○○上開門
    號電話之「96年12月27日中午12時49分48秒、96年12月27日
    下午1時54分56秒」通聯監聽譯文（即警卷第58、59頁所示
    之通聯編號1094、1095之通話，譯文內容見附表六所示），
    均無資料可證明被告於「96年11月16日」販賣甲基安非他命
    予甲○○之情事。(2)至於上開「96年12月27日中午12時49
    分48秒、96年12月27日下午1時54分56秒」通聯監聽譯文部
    分，業經證人甲○○於偵審中具結證稱：該天通話時，被告
    表示沒有毒品，所以未交易等語明確（見偵卷第45、46頁，
    本院卷第141-153頁），且如附表六所示該2次通聯監聽譯文
    （即通聯編號1094、1095之通話內容）亦顯示被告於通話中
    稱沒有毒品等語，是亦無法認為被告於該2次通聯時亦有販
    賣甲基安非他命予甲○○之行為。(3)因此，本件既無法證明
    被告有公訴人所指此部分販賣甲基安非他命予甲○○之罪嫌
    ，依前述判例意旨，認為被告此部分之罪嫌不足；惟依起訴
    書之犯罪事實所載，公訴人係認為被告此部分罪嫌與上開5
    次販賣甲基安非他命向之有罪部分，係出於單一犯意為之，
    而非以數罪關係起訴。從而被告此部分被訴罪嫌，與前述經
    論罪科刑之販賣甲基安非他命部分，於公訴意旨上即存有單
    一犯意之關係，此部分爰不另為無罪判決之諭知。
四、(1)另按科刑判決，得就起訴之犯罪事實，變更檢察官所引應
    適用之法條者，係指法院得在事實同一之範圍內，亦即必不
    變更起訴之犯罪事實，始得自由認定事實，適用法律。所稱
    事實同一云者，又指刑罰權所以發生之原因事實，係屬同一
    者而言；刑事訴訟法第三百條所定科刑之判決，得就起訴之
    犯罪事實，變更檢察官所引應適用之法條，係指法院於不妨
    害事實同一之範圍內，得自由認定事實適用法律而言。而事
    實是否同一，應視檢察官請求確定其具有侵害性之基本社會
    事實是否同一而定，並以犯罪構成要件有無罪質上之共通性
    為具體判斷之標準。(2)本件起訴書犯罪事實欄第一項之(三)關
    於被告於96年11月16日販賣甲基安非他命予甲○○之部分，
    檢察官固於97年7月23日，以97年度蒞字第6904號補充理由
    書表示，就犯罪時間更正為「96年11月12日中午12時30分至
    同日中午2時許」，並引用97年度偵字第5717號偵卷第74頁
    所示0000000000號與0000000000號電話間之行動電話通話紀
    錄為證據等語（見本院卷第37、38頁），惟查上開起訴書犯
    罪事實欄第一項之(三)所示部分，其引用之證據為甲○○於警
    詢及偵查中之陳述，以及警卷58、59頁所指編號1094、1095
    號監聽譯文內容，而該編號1094、1095號監聽譯文之通話時
    間為「96年12月27日12時49分48秒、同日13時54分56秒」，
    顯與前開補充理由書表示更正之犯罪時間相差甚遠，且與起
    訴所引用之證據完全不同，二者分屬不同之犯罪事實，故本
    件審理關於起訴書犯罪事實欄第一項之(三)被告販賣甲基安非
    他命予甲○○之部分，綜合起訴書所載事實及引用之證據，
    當指被告於96年11月16日或同年12月27日以1千元販賣甲基
    安非他命予甲○○之罪嫌，上開補充理由書所載之犯罪，不
    在本件審理範圍之內，併予敘明。
據上論斷，應依刑事訴訟法第299條第1項前段，毒品危害防制條
例第4條第2項、第8條第2項、第19條第1項，刑法第11條、第51
條第5款，判決如主文。
本案經檢察官丁○○到庭執行職務。
中    華    民    國    97    年    11    月    14    日
                  刑事第十庭  審判長法  官  陳威龍
                                    法  官  高如宜
                                    法  官  盧鳳田
以上正本證明與原本無異。
如不服本判決應於收受本判決後10日內向本院提出上訴書狀，並
應敘述具體理由。如未敘述上訴理由者，應於上訴期間屆滿後20
日內向本院補提理由書狀（均須按他造當事人之人數附繕本）「
切勿逕送上級法院」。
                                    書記官  吳姁穗
中    華    民    國    97    年    11    月    14    日
附錄本案論罪科刑法條全文：
毒品危害防制條例第4條第2項：
製造、運輸、販賣第二級毒品者，處無期徒刑或7年以上有期徒
刑，得併科新臺幣7百萬元以下罰金。
毒品危害防制條例第8條第2項：
轉讓第二級毒品者，處六月以上五年以下有期徒刑，得併科新臺
幣七十萬元以下罰金。
 附表一：
┌───────────────────────────────────┐
│被告之門號0000000000號行動電話，與丙○○之門號0000000000號行動電話，於│
│「96年11月8日下午4時5分30秒」（即警卷第32頁之通聯編號44所示）之通話內 │
│容譯文：                                                              │
│Ｂ（本院按即被告）：典仔喔。                                          │
│Ａ（本院按即丙○○）：嗯                                              │
│Ｂ：你在做什麼？                                                      │
│Ａ：沒有啊。                                                          │
│Ｂ：你有沒有要拿？                                                    │
│Ａ：要啦。                                                            │
│Ｂ：要嗎？                                                            │
│Ａ：嗯。                                                              │
│Ｂ：我過去嗎？                                                        │
│Ａ：你那邊多少。                                                      │
│Ｂ：我說你那邊有沒有要拿？                                            │
│Ａ：你那邊現在沒有喔。                                                │
│Ｂ：有啊。                                                            │
│Ａ：你那邊多少。                                                      │
│Ｂ：全部都有啊。                                                      │
│Ａ：好啊，１個啦。                                                    │
│Ｂ：查某（毒品）的要不要。                                            │
│Ａ：你那邊不知道好不好啊。                                            │
│Ｂ：好的啦。                                                          │
│Ａ：查某的晚一點看看啦。                                              │
│Ｂ：好啦。                                                            │
│Ａ：阿，先男的。                                                      │
│Ｂ：我馬上過去。                                                      │
└───────────────────────────────────┘
 附表二：
┌───────────────────────────────────┐
│被告之門號0000000000號行動電話，與丙○○之門號0000000000號行動電話，於│
│「96年11月11日下午4時41分25秒」（即警卷第36頁之通聯編號202所示）之通話│
│內容譯文：                                                            │
│Ａ（本院按即丙○○）：起來了嗎。                                      │
│Ｂ（本院按即被告）：嗯。                                              │
│Ａ：你那邊有沒有。                                                    │
│Ｂ：有。                                                              │
│Ａ：１腳。                                                            │
│Ｂ：有。                                                              │
│Ａ：馬上過來。                                                        │
│Ｂ：嗯。                                                              │
└───────────────────────────────────┘
 附表三：
┌───────────────────────────────────┐
│被告之門號0000000000號行動電話，與丙○○之門號0000000000號行動電話，於│
│「96年11月24日凌晨1時23分23秒」（即警卷第40頁之通聯編號578所示）之通話│
│內容譯文：                                                            │
│Ｂ（本院按即被告）：喂。                                              │
│Ａ（本院按即丙○○）：你今天有打給我嗎？                              │
│Ｂ：有。                                                              │
│Ａ：你今天有沒有。                                                    │
│Ｂ：有。                                                              │
│Ａ：半腳就好。                                                        │
│Ｂ：好呀。                                                            │
└───────────────────────────────────┘
 附表四：
┌───────────────────────────────────┐
│被告之門號0000000000號行動電話，與丙○○之門號0000000000號行動電話，於│
│「96年12月17日晚間9時21分53秒」（即警卷第42頁之通聯編號994所示）之通話│
│內容譯文：                                                            │
│  Ｂ（本院按即被告）：到了嗎？                                        │
│  Ａ（本院按即丙○○）：2分鐘可以走出來了。                           │
│  Ｂ：你進來沒關係。                                                  │
│  Ａ：還要等嗎？                                                      │
│  Ｂ：他在那邊要到了。                                                │
│  Ａ：這樣你要叫他快一點，我有載我朋友呢。                            │
│  Ｂ：這樣喔。                                                        │
│  Ａ：嗯呀。                                                          │
│  Ｂ：我叫他快一點。                                                  │
└───────────────────────────────────┘
 附表五：
┌───────────────────────────────────┐
│被告之門號0000000000號行動電話，與庚○○使用之門號00－0000000號電話， │
│於「96年12月9日晚間6時39分24秒」（即警卷第50頁之通聯編號719所示）之通 │
│話內容譯文：                                                          │
│Ａ（本院按即被告）：喂。                                              │
│Ｂ（本院按即庚○○）：在哪裡？                                        │
│Ａ：在外面。                                                          │
│Ｂ：有嗎？                                                            │
│Ａ：晚一點啦。                                                        │
│Ｂ：喔。                                                              │
└───────────────────────────────────┘
 附表六：
┌───────────────────────────────────┐
│被告之門號0000000000號行動電話，與甲○○使用之門號0000000000號行動電話│
│，於「96年12月27日中午12時49分48秒、96年12月27日下午1時54分56秒」（即 │
│警卷第58、59頁之通聯編號1094、1095所示）之通話內容譯文：              │
│1094 Ｂ（本院按即甲○○）：現在有沒有？                               │
│     Ａ（本院按即被告）：還沒。                                       │
│     Ｂ：不然身上剩多少，１有沒有                                     │
├───────────────────────────────────┤
│1095 Ａ（本院按即被告）：喂。                                         │
│     Ｂ（本院按即甲○○）：現在呢？                                   │
│     Ａ：３點啦。                                                     │
│     Ｂ：要３點喔。                                                   │
│     Ａ：嗯。                                                         │
│     Ｂ：３點好啦，你如果３點啦有，直接過來我那邊就好。               │
│     Ａ：好。                                                         │
│     Ｂ：你到打電話給我。                                             │
└───────────────────────────────────┘


司法院資訊處製作；財團法人民間司法改革基金會備份。
